【裁判字號】    95,交聲,1535
【裁判日期】    950929
【裁判案由】    交管條例聲異
【裁判全文】
臺灣板橋地方法院交通事件裁定        95年度交聲字第1535號
異  議  人
即受處分人  甲○○?男?34歲.
                  ?住臺北縣中.
??????????
上列異議人即受處分人因違反道路交通管理處罰條例案件，對於
交通部公路總局臺北區監理所板橋監理站於民國九十五年八月二
十一日所為板監裁字裁四一－Ｃ00000000號裁決，聲明
異議，本院裁定如下：
    主  文
異議駁回。
    理  由
一、按汽車駕駛人停車時，在設有禁止停車標誌、標線之處所停
    車者，處新臺幣（下同）六百元以上一千二百元以下罰鍰，
    道路交通管理處罰條例第五十六條第一項第四款定有明文。
    次按黃實線設於路側者，用以禁止停車；又禁止停車線，用
    以指示禁止停車路段，以劃設於道路緣石正面及頂面為原則
    ，無緣石之道路得標繪於路面上，距路面邊緣以三十公分為
    度；該標線禁止時間為每日上午七時至晚間八時，如有延長
    或縮短之必要時，應以標誌及附牌標示之，道路交通標誌標
    線號誌設置規則第一百四十九條第一項第一款第四目前段及
    第一百六十八條第一項、第四項亦分別定有明文。
二、異議人即受處分人甲○○所有車牌號碼ＡＰＹ－○五九號重
    型機車，於民國九十五年六月八日上午十一時十六分許，停
    放在設有禁止停車標線之臺北縣新莊市○○路九十巷三十三
    號旁之路段，因駕駛人不在現場，為臺北縣政府警察局新店
    交通分隊員警逕行拍照存證製單舉發並拖吊，嗣受處分人於
    九十五年六月二十三日應到案日期前之同年月二十二日提出
    申訴，經原處分機關函請舉發單位調查結果，仍認受處分人
    有上開違規行為，乃於九十五年八月二十一日依道路交通管
    理處罰條例第五十六條第一項第四款及違反道路交通管理事
    件統一裁罰基準表之規定，裁處受處分人六百元罰鍰。
三、異議人即受處分人甲○○矢口否認有何違反道路交通管理處
    罰條例之行為，辯稱：該處常有機車因違規停放於黃線外或
    停於黃色網狀線區域而遭拖吊，伊於該處停車時日已久，對
    此狀況早已熟知，故停車時定停放於路旁標線之內，決不敢
    違規停車，遭拖吊當日伊車輛停放地點為黃線內，距禁止停
    放車輛之黃色網狀線尚有二十公分距離，亦確認未壓到黃線
    禁停區域後始離開，詎舉發相片中伊所有機車壓在黃線上，
    推測係遭人挪動所致云云。經查，異議人所有車牌號碼ＡＰ
    Ｙ－○五九號重型機車，於上述時、地違規停放於設有禁止
    停車線（黃色實線）路段一事，為異議人於聲明異議狀中所
    不否認，復有卷附採證照片一幀可稽，依該採證照片觀之，
    異議人所有上開車輛之停放位置係在前開路段路側標繪黃色
    實線之禁止停車標線與道路路緣之間，按禁止停車黃實線之
    設置係為考量路段實際條件及行車安全確不適停車所繪設，
    目的即在禁止所有車輛於繪設該類標線路段上之任何停車行
    為，故其禁止停車之效力係擴及標線之左右兩側至路權範圍
    為止，亦即基於道路交通標誌標線號誌設置規則第一百六十
    八條第一項之立法意旨並求法律適用之一致性，於道路緣石
    正面或頂面、無緣石道路於路面邊緣三十公分等處所劃設之
    禁止停車黃實線，除該標線以外之路幅係屬騎樓或人行道，
    或應依其他相關規定舉發，或為道路範圍以外之私有土地，
    在其上停車者不屬違規停車之處罰範圍外，其禁止停車路段
    並無左右內外之分（臺灣高等法院九十三年度交抗字第七一
    五號交通事件裁定意旨參照）。是異議人所有上開車輛，既
??於每日上午七時至下午八時止之禁止停車時段內之上午十一
??時十六分許，停放在路側繪設黃色實線之禁止停車標線旁，
    不分其車輛停放於禁停黃線內外或其車輪有無壓線，自係在
    禁止停車處所停車，其有在設有禁止停車標線處所停車之違
    規事實無訛，異議人以前揭情詞置辯，不足採為免責之依據
    。本件事證明確，應依法論處。
四、綜上所述，異議人確有於上揭時地違規停放上開車輛之違規
    行為，原處分機關依道路交通管理處罰條例第五十六條第一
    項第四款及違反道路交通管理事件統一裁罰基準表之規定，
    裁處異議人罰鍰六百元，核無違誤，本件聲明異議為無理由
    ，應予駁回。
據上論斷，應依道路交通案件處理辦法第十九條，裁定如主文。
中    華    民    國    95    年    9     月    29    日
                 ? 臺灣板橋地方法院交通法庭
              ???      法  官  王綽光
上列正本證明與原本無異。
如不服本裁定，應於裁定送達後5日內向本院提出抗告狀。
                          書記官  許清秋
中    華    民    國    95    年    10    月    2     日


司法院資訊處製作；財團法人民間司法改革基金會備份。
